---
title: "Eksempel dørdyp vs ekkodyp"
author: "Edvin Fuglebakk"
date: "3/8/2019"
output:
  pdf_document: default
  html_document: default
---

```{r setup, include=FALSE}
knitr::opts_chunk$set(echo = TRUE)
sm2telegramsfile <- "data/BT168_SM2.csv"
telegrams <- read.csv(sm2telegramsfile, stringsAsFactors = F, strip.white = T, colClasses=c("character", NA, NA, NA, NA, NA, NA, NA))
doordepths_master <- telegrams[telegrams$sensortype=="DVTLAM" & telegrams$measurementid=="D",]
doordepths_master$time <- strptime(doordepths_master$timestamp.hhmmss.ss, format="%H%M%S")-strptime(doordepths_master$timestamp.hhmmss.ss, format="%H%M%S")[[1]]
doordepths_master$measurementvalue <- doordepths_master$measurementvalue*(-1)

doordepths_slave <- telegrams[telegrams$sensortype=="DVTLAS" & telegrams$measurementid=="D",]
doordepths_slave$time <- strptime(doordepths_slave$timestamp.hhmmss.ss, format="%H%M%S")-strptime(doordepths_slave$timestamp.hhmmss.ss, format="%H%M%S")[[1]]
doordepths_slave$measurementvalue <- doordepths_slave$measurementvalue*(-1)


raw <- doordepths_master[doordepths_master$status.A.V=="A",]
extr <- doordepths_master[doordepths_master$status.A.V=="V",]
hq <- raw[raw$qualityfactor==15,]

raw_slave <- doordepths_slave[doordepths_slave$status.A.V=="A",]

#' smooths depth data by taking median over consecutive measurements to obtain the desired resolution
#' @param timestamps timestampms in seconds
#' @param measurement measurment to be smoothed
#' @param resolution the desired resoltion in seconds
smooth <- function(timestamps, measurement, resolution){
  existingres <- (max(timestamps) - min(timestamps))/length(timestamps)
  if (length(timestamps)!=length(measurement)){
    stop(paste("Length of timestamps (", length(timestamps),") and length og measurements (", length(measurement),") must match"))
  }
  if (existingres > resolution){
    stop(paste("Must provide resolution (s) larger than exisitng resolution (", existingres, "s)"))
  }
  
  newt <- cut(as.numeric(timestamps), breaks=seq(as.numeric(min(timestamps)), as.numeric(max(timestamps))+resolution, resolution), right=F)
  
  timesl <- aggregate(list(time=timestamps), list(timeslot=newt), FUN=median, ordered_result=T)
  meas <- aggregate(list(measurement=measurement), list(timeslot=newt), FUN=median, ordered_result=T) 
  
  tab <- merge(timesl, meas)
  tab <- tab[order(tab$time),]
  return(tab)
}

#' Calculates spatial resolution of a given time inverval for a given speed
#' @speed speed over ground in knots
#' @timeint time interval in seconds
spatial_resolution <- function(speed, timeint){
  return(timeint*(1852*speed/60/60))
}
```

## Eksempel på støy i sensordata fra tråldører

Stasjon fra vintertoktet 2019, SS 354, BT 168, serienr: 70168. Toktlogger kjørt med dyp registrert fra tråldør. Etter import i editor har vi følgende verdier:

* Bynndybde start (ekkodyp): 221.85 m
* Bunndybde stopp (ekkodyp): 224.89 m
* Fiskedybde maks (tråldør): 263.63 m
* Fiskedybde min (tråldør): 201.44 m

Tråling var gjort på relativ grunn og flat bunn, og fra inspeksjon av ekkogram vurderte vi det dit hen at den store forskjellen på min og maks dyp målt på tråldører antagelig ikke er riktig.

For å inspisere støy i signalet plotter jeg under alle dybdemålinger, og kun dybdemålinger markert med høyeste kvalitetsmerke i scanmar-telegrammene:

```{r telegrammer fra dorsensor, echo=FALSE}
plot(raw$time, raw$measurementvalue, col="grey", xlab="time (s)", ylab="-depth (m)", main="raw vs quality=15", type="l")
lines(hq$time, hq$measurementvalue, col="green")
legend("topright", c("raw", "q=15"), fill=c("grey", "green"), bty = "n")

```

Basert på dette ser det ut til at toktlogger beregner maks og min fra kvalitetsfiltrerte telegrammer, men muligens med mindre streng kvalitetsfiltrering. Samtidig ser vi at også telegrammene markert med høyeste kvalitet har mistenkelig høy dybdeforskjell på kort tid. En sammenligning mellom dørene (master og slave) støtter oppunder at hoppet mellom 350 og 400 s ikke reflekterer en reell endring i fiskedyp:

```{r sammenligning dorsensorer, echo=FALSE}
plot(raw$time, raw$measurementvalue, col="grey", xlab="time (s)", ylab="-depth (m)", main="raw master vs slave", type="l")
lines(raw_slave$time, raw_slave$measurementvalue, col="black")
legend("topright", c("master", "slave"), fill=c("grey", "black"), bty = "n")
```

Jeg har forsøkvis forsøkt å glatte signalet ved å ta median over etterfølgende telegrammer i bestemte tidsvindu. I utgangspunktet har vi på dette dypet en oppløsning på:
```{r, echo=FALSE}
print(paste("Original oppløsing:", round((max(raw$time)-min(raw$time))/length(raw$time)), "s eller", round(spatial_resolution(3.0, (max(raw$time)-min(raw$time))/length(raw$time))), "m @ 3.0 kt SOG."))
```

Ved glatting til 10 s, 20 s og 30 s, får jeg:

```{r, echo=F}
plot(raw$time, raw$measurementvalue, col="grey", xlab="time (s)", ylab="-depth (m)", main="raw vs smoothed (10s, 20s, 30s)\n(15m, 31m, 46m @ 3.0 kt)", type="l")
dd<-smooth(raw$time, raw$measurementvalue, resolution=10)
lines(dd$time, dd$measurement, col="blue")
dd<-smooth(raw$time, raw$measurementvalue, resolution=20)
lines(dd$time, dd$measurement, col="red")
dd<-smooth(raw$time, raw$measurementvalue, resolution=30)
lines(dd$time, dd$measurement, col="black")
legend("topright", c("raw", "10s", "20s", "30s"), fill=c("grey", "blue", "red", "black"), bty = "n")
```

Min og maks fiskedyp for glatting med 30s oppløsning er:
```{r, echo=F}
print(paste("Fiskedyp min (m):", -round(max(dd$measurement))))
print(paste("Fiskedyp maks (m):", -round(min(dd$measurement))))
```
Dette tilsvarer 30 registreringer jevnt fordelt utover halet, glattet over 46m strekk om man tråler i 3 knop, slik at et dybdemaksimum eller minimum må strekke seg 92m for å sikkert bli registrert, mot 12m i rådata uten støy. Merk at orignaloppløsningen ser ut til å være dybdeavhengig. Om den er begrenset av sendetid vil den antagelig være proporsjonal til wirelengde. Det vil si at dypere hal glattet til samme oppløsning antagelig vil ha mer støy.
